臺中高等行政法院裁定
　　　　　　　　　　　　　　　　　　 94年度訴字第00032號
原　　　告　第一大人力資源管理顧問有限公司
代　表　人　甲○○
即清算人
訴訟代理人　丁○○
被　　　告　彰化縣政府
代　表　人　乙○○
訴訟代理人　丙○○
上列當事人間因就業服務法事件，原告不服行政院勞工委員會中
華民國93年11月12日勞訴字第0930043899號訴願決定，提起行政
訴訟，本院裁定如下：
    主  文
原告之訴駁回。
訴訟費用由原告負擔。
    理  由
一、按撤銷訴訟之提起，應於訴願決定書送達後2個月之不變期
    間內為之，此為行政訴訟法第106條第1項前段所明定。經查
    本件訴願決定書係於民國（下同）93年11月19日送達原告訴
    願書所載之公司地址：台中市○○路237號7樓之1，經該公
    司所在大樓－聯將商務大樓之管理員葉運清簽名收受，並於
    送達證書上蓋用聯將商務大樓之管理委員會之印章，以明其
    身分，有送達證書附訴願卷可稽。原告提起行政訴訟之期間
    ，應自93年11月20日起算，至94年1月19日即已屆滿。原告
    遲至94年1月24日始向本院提起行政訴訟，此有本院加蓋於
    訴狀上收文戳記所載日期可考，已逾法定不變期間。其提起
    本件訴訟依首開法條規定，顯非合法，應予駁回。
二、原告雖主張: 原告公司業已解散並清算完結向法院聲報，經
    台中地方法院以93年9月13日中院清民壬九十三司一七二字
    第71584號函准予備查在案，而原告公司於解散清算後始收
    到原處分。又原告公司台中營業所93年11月19日收到訴願決
    定書，再轉寄至原告清算人之居所時已是93年11月22日，又
    同年月22、23日為周休假日，清算人於93年1月24日起訴仍
    在法定期間內，應屬合法云云。
三、惟按「公司於清算完結將表冊提請股東會承認後，依公司法
    第93條第1項、第331條第4項規定，尚須向法院聲報備查，
    惟向法院聲報，僅為備案性質，是否發生清算完結之效果，
    應視是否完成合法清算而定，若尚未完成合法清算，縱經法
    院為准予清算完結之備查，仍不生清算完結之效果。原告於
    ‧‧‧進行清算程序時，應知有上開違章未結情事，卻怠於
    通知‧‧‧機關申報債權，故原告雖經臺北地院‧‧‧號函
    准予備查，難謂其業經合法清算完結，其法人人格自未消滅
    ‧‧‧」（最高行政法院89年度判字第3354號判決參照）本
    件原告違反就業服務法第40條第8款之規定，經被告依同法
    第65條第1項規定處新台幣30萬元罰鍰之處分，業經被告於
    93 年7月27日送達原告，並經原告於93年8月20日提起訴願
    ，顯然原告業已知悉本件罰鍰事件未結情事，卻怠於通知被
    告申報債權，故原告聲報清算完結事件雖經台中地方法院以
    93 年9月13日中院清民壬九十三司一七二字第71584號函准
    予備查，難謂其業已完成合法之清算程序，其清算不能認已
    合法完結，其法人人格自未消滅。職是，原告提起本件訴訟
    其當事人能力尚無欠缺，合先敘明。
四、次按「送達於‧‧‧營業所‧‧‧不獲會晤應受送達人者，
    得將文書付與有辨別事理能力之‧‧‧受雇人」、「前條所
    定送達處所之接收郵件人員，視為前項之同居人或受雇人。
    」行政訴訟法第72條第1、2項定有明文。又多數公司或住戶
    集合使用之大樓，其大樓管理費及管理員之薪資，係由全體
    使用戶按比例分攤，是其管理員之性質屬全體使用戶之受雇
    人。大廈管理員簽名、蓋章收受應送達於公司或住戶之訴訟
    文書，並蓋用大廈管理委員會圖戳以明其身分，即生合法送
    達之效力（改制前行政法院83年度判字第129號判決參照）
    。本件原告登記之公司所在地及訴願書所載公司地址均為：
    「台中市○○路237號7樓之1」，嗣後未據陳明變更，則訴
    願決定書之送達自應以原告自行填報之原地址為送達處所。
    本件訴願決定書業於93年11月19日送達，經原告公司所在之
    聯將商務大樓之管理員葉運清（即原告之受雇人）簽名收受
    在案，業已合法送達，已如前述。原告事後再以其負責人居
    所設於「台北市○○○路○段47號3樓之2」為詞，冀圖諉卸
    其遲誤責任，而謂「原告公司台中營業所收到訴願決定書，
    再轉寄至原告清算人之居所已是93年11月22日」，主張本件
    起訴未逾期等情，自不足採。
五、綜上所述，本件原告起訴已逾法定期限，依行政訴訟法第
    107條第1項第6款規定，原告之訴不合法，復無從命補正，
    應以裁定駁回其訴。
據上論結，依行政訴訟法第107條第1項第6款、第104條、民事訴
訟法第95條、第78條，裁定如主文。
中　　華　　民　　國　　94　　年　　5　　月　 　19　　日
                  第二庭 審判長 法  官　王茂修
                                法  官　王德麟
                                法  官　許金釵
以上正本證明與原本無異。
如不服本裁定，應於裁定送達後10日內以書狀敘明理由，經本院
向最高行政法院提起抗告（須依對造人數附具繕本）；並應預繳
送達用雙掛號郵票390元（34元及5元郵票各10份)。
中　　華　　民　　國　　94　　年　　5　　月　 　20　　日
　 　　　　　　　　　　　　　　 書記官　孫庠熙
